# 公司实际控制人回购少数股东股份，是否构成股份支付

提问人：venus2012 时间：2022-01-24 23:06:07
2012 年甲公司成立（当时股东为自然人A、B、C，其中A为实际控制人）， 2015 年公司原股东A、B、C和新增股东D、E（D、E均为公司员工也可认为是公司创始人团队的成员）均以 1 元每股注资公司； 2015 年 12 月公司股改。① 2020 年 2 月份，股东D退出甲公司，甲公司实际控制人A以价格 12 元回购股东D的股份，当时公司每股公允价值为 19 元，上述交易是否构成股份支付还是属于股权转让行为，不构成股份支付？
② 2017 年乙公司（PE公司）以 16 元的价格增资入股甲公司， 2021 年 10 月份，乙公司退出甲公司，实际控制人A以每股 20 元的价格回购乙公司持有的甲公司股份，当时公司每股公允价值为 21元上述交易是否构成股份支付，还是属于股权转让行为，不构成股份支付。

回答人：chenyiwei
请参考《股份支付准则应用案例——实际控制人受让股份是否构成新的股份支付》所述原则予以判断。实务中，判断普通合伙人受让股份属于代持行为通常需要考虑下列证据：（ 1 ）受让前应当明确约定受让股份将再次授予其他激励对象；（ 2 ）对再次授予其他激励对象有明确合理的时间安排；（ 3 ）在再次授予其他激励对象之前的持有期间，受让股份所形成合伙份额相关的利益安排（如股利等）与代持未形成明显的冲突。
对于②中低价从PE受让股权的交易，也应当注意了解受让价格低于受让时点公允价值的原因，据此考虑是否构成股份支付。这种情况构成股份支付（费用为21-20=1元/股）的可能性还是较大的。

提问人：venus2012 时间：2022-01-27 23:07:44
好的，谢谢陈版，想问下针对情况① 2020 年 2 月份，股东D退出甲公司，甲公司实际控制人A以价格 12 元回购股东D的股份，当时公司每股公允价值为 19 元，上述交易是否构成股份支付还是属于股权转让行为，不构成股份支付？是否很大可能会构成股份支付

回答人：chenyiwei
需了解转让价格高于公允价值的原因，在此基础上判断。